臺灣桃園地方法院民事判決　　　　　　 109年度訴字第2910號
原　　　告　袁榳優　


訴訟代理人　嚴柏顯律師
被　　　告　黃寶杰　

訴訟代理人　張志隆律師
被　　　告　何淑敏　

訴訟代理人　黃志傑律師
上列當事人間請求損害賠償事件，本院於民國110 年10月25日辯
論終結，判決如下：
    主  文
被告應連帶給付原告新臺幣肆拾萬元，及自民國一一○年二月五
日起至清償日止，按年息百分之五計算之利息。
原告其餘之訴駁回。
訴訟費用由被告連帶負擔三分之二，餘由原告負擔。
本判決第一項得假執行，但被告如以新臺幣肆拾萬元為原告預供
擔保，得免為假執行。
原告其餘假執行之聲請駁回。
    事  實
壹、程序部分：
    按訴狀送達後，原告不得將原訴變更或追加他訴。但擴張或
    減縮應受判決事項之聲明者，不在此限，民事訴訟法第255
    條第1 項第3 款定有明文。本件原告原起訴之第一項聲明為
    ：「被告黃寶杰（下稱黃寶杰）及被告何淑敏（下稱何淑敏
    ）應連帶給付原告新臺幣（下同）50萬元及自起訴狀繕本送
    達翌日起至清償日止，按週年利率百分之5 計算之利息。」
    （見本院訴字卷第2 頁）；嗣變更為：「黃寶杰及何淑敏應
    連帶給付原告50萬元及自『110 年2 月5 日』起至清償日止
    ，按週年利率百分之5 計算之利息。」（見本院訴字卷第
    346 至347 頁），核與上開規定相符，應予准許。
貳、實體部分：
一、原告主張：原告與黃寶杰於民國107 年2 月4 日結婚（下稱
    系爭婚姻），共同居住在桃園市○○區○○○街000 號11樓
    。詎黃寶杰於系爭婚姻關係存續中之108 年8 月間竟因不明
    原因離開上開共同住所，嗣原告因他人告知並經調查後，始
    知悉黃寶杰與明知系爭婚姻關係尚存續、同樣任職於中華航
    空公司（下稱華航）之何淑敏為以下逾越一般男女正常交往
    分際之行為：㈠黃寶杰於108 年7 月17日至19日購買昂貴之
    禮物贈予何淑敏。㈡黃寶杰、何淑敏於108 年7 月31日至同
    年8 月3 日、同年10月13日至15日、同年11月30日至同年12
    月2 日、109 年1 月29日至同年2 月1 日、109 年3 月31日
    至同年4 月5 日，藉由勤務前往阿姆斯特丹、檳城等相同外
    站之機會在外碰面偷情。㈢黃寶杰、何淑敏於108 年10月16
    日至19日、109 年9 月26日至30日刻意排定相同之時間休假
    以幽會。㈣黃寶杰、何淑敏於109 年11月17日至20日、109
    年11月21日至25日、109 年12月7 日至10日、109 年12月27
    日至28日先後入住桃園市古華花園飯店、城市商旅、臺中豐
    邑酒店之同一間房間並發生性行為。㈤黃寶杰自108 年8 月
    中旬開始與何淑敏同住於何淑敏位於桃園市○○區○○○路
    00巷00號之居所。被告2 人之上開行為共同侵害原告之配偶
    權甚明；另黃寶杰108 年8 月7 日離家至今未歸，此惡意遺
    棄之行為亦嚴重侵害原告之配偶權，且情節均屬重大，爰依
    民法第184 條第1 項前段、後段、第185 條第1 項、第195
    條第1 項、第3 項之規定，請求黃寶杰、何淑敏連帶賠償非
    財產上損害之精神慰撫金50萬元；另依民法第184 條第1 項
    前段、後段、第195 條第1 項、第3 項之規定，請求黃寶杰
    賠償原告所受非財產上損害之精神慰撫金10萬元。並聲明：
    ㈠黃寶杰、何淑敏應連帶給付原告50萬元，及自110 年2 月
    5 日起至清償日止，按週年利率百分之5 計算之利息。㈡黃
    寶杰應給付原告10萬元，及自起訴狀繕本送達後翌日起至清
    償日止，按週年利率百分之5 計算之利息。㈢願供擔保，請
    准宣告假執行。
二、被告則以：
  ㈠黃寶杰部分：
    黃寶杰與原告結婚後，發現2 人有諸多個性和生活上難以磨
    合之處，方於108 年8 月間離開與原告同住之處所，獨自回
    到臺中老家居住，並非惡意遺棄原告；又原告所指黃寶杰與
    何淑敏同居、贈送昂貴禮物予何淑敏，並藉由勤務前往相同
    外站之機會與何淑敏在外碰面偷情、排定相同之時間休假以
    幽會等節，皆無確切事證可佐；另黃寶杰雖於109 年11月17
    日至20日、109 年11月21日至25日、109 年12月7 日至10日
    、109 年12月27日至28日先後入住桃園市古華花園飯店、城
    市商旅、臺中豐邑酒店，然並未與何淑敏同住一房，原告所
    舉之事證均未能證明黃寶杰、何淑敏間有何逾越普通朋友間
    之感情關係致侵害配偶權之情等語，資為抗辯，並聲明：
    ㈠原告之訴及假執行之聲請均駁回。㈡如受不利判決，願供
    擔保請准宣告免為假執行。
  ㈡何淑敏部分：
    何淑敏為華航客機空服員，因工作性質本來即有飛往世界各
    地之需要，並無原告所指藉由勤務前往相同外站之機會與黃
    寶杰在外碰面偷情之情事；又何淑敏自己排定之休假時間與
    黃寶杰無涉，華航員工人數眾多，豈可僅因為被告2 人休假
    時間重疊即認何淑敏有侵害原告配偶權之舉；另何淑敏亦未
    曾收受黃寶杰贈與之昂貴禮物，復無與黃寶杰同住一房或同
    居之行為，是何淑敏並未侵害原告之配偶權等語，資為抗辯
    ，並聲明：㈠原告之訴駁回。㈡如受不利判決，願供擔保請
    准宣告免為假執行。
三、兩造不爭執事項（見本院訴字卷第349 頁，僅酌作文字修改
    ）：
  ㈠黃寶杰係華航之機師；何淑敏係華航之空服員。
  ㈡黃寶杰於109 年11月17日至19日、109 年11月19日至21日曾
    入住古華花園飯店，而辦理入住事宜所簽之旅客登記卡2 張
    均由何淑敏所簽。
  ㈢黃寶杰於109 年11月21日至25日入住城市商旅，訂房資訊顯
    示「住客人數2 大0 小」。
  ㈣黃寶杰於109 年12月7 日至109 年12月10日入住桃園市之古
    華花園飯店。且依照該飯店之監視器錄影畫面顯示，被告2
    人於109 年12月10日上午10時50分許攜帶行李自同一走道出
    現等待電梯；嗣由何淑敏於109 年12月10日上午10時59分許
    ，駕駛其名下車牌號碼0000-00 號車輛離開桃園市古華花園
    飯店。
  ㈤黃寶杰於109 年12月27日至28日入住台中豐邑幕奇夕酒店。
    且依該酒店之監視器錄影畫面顯示，黃寶杰於109 年12月27
    日下午5 時48分許，駕駛其名下車牌號碼000-0000號車輛進
    入台中豐邑幕奇夕酒店地下2 樓停車場，並與何淑敏一同攜
    帶行李自該車輛下車；嗣被告2 人於同日下午5 時50分許，
    再攜帶行李一同進入台中豐邑幕奇夕酒店客梯，並於同日下
    午5 時51分許至一樓大門櫃台；復於同日下午5 時59分許，
    一同攜帶行李進入台中豐邑幕奇夕酒店16樓，並進入該樓層
    之某客房。
四、原告主張被告2 人自108 年7 月間起有逾越一般社交行為之
    不正常交往，不法侵害原告之配偶權，為被告2 人所否認，
    並以前詞置辯；原告另主張黃寶杰自108 年8 月間離家而惡
    意遺棄原告，亦嚴重侵害原告之配偶權，此復為黃寶杰所否
    認，其辯詞業如前述。是本件爭點厥為：㈠被告2 人有無共
    同不法侵害原告配偶權而情節重大之行為？㈡如有，原告得
    否請求被告2 人連帶負損害賠償責任？賠償之金額為若干？
    ㈢黃寶杰於108 年8 月間起未再與原告同住，是否屬於不法
    侵害原告配偶權而情節重大之行為？㈣如是，原告得請求黃
    寶杰賠償之金額為若干？
  ㈠被告2 人有無共同不法侵害原告配偶權而情節重大之行為？
  1.按因故意或過失，不法侵害他人之權利者，負損害賠償責任
    ，民法第184 條第1 項前段定有明文。又不法侵害他人之身
    體、健康、名譽、自由、信用、隱私、貞操，或不法侵害其
    他人格法益而情節重大者，被害人雖非財產上之損害，亦得
    請求賠償相當之金額，其名譽被侵害者，並得請求回復名譽
    之適當處分；且此於不法侵害他人基於父、母、子女或配偶
    關係之身份法益而情節重大者準用之，同法第195 條第1 項
    、第3 項亦有明定。又婚姻係以夫妻之共同生活為其目的，
    配偶應互相協力保持其共同生活之圓滿安全及幸福，而夫妻
    互守誠實，係為確保其共同生活之圓滿安全及幸福之必要條
    件，故應解為配偶因婚姻契約而互負誠實之義務，配偶之一
    方行為不誠實，破壞共同生活之圓滿安全及幸福者，即為違
    反因婚姻契約之義務而侵害他方之權利（最高法院55年度台
    上字第2053號判決意旨參照）。又所謂配偶權，係指配偶間
    因婚姻而成立以互負誠實義務為內容之權利，如明知為他人
    配偶卻故與之交往，其互動方式依社會一般觀念，已足以動
    搖婚姻關係所重應協力保持共同生活圓滿安全幸福之忠實目
    的時，如配偶確因此受有非財產上之損害即精神上痛苦，自
    亦得依法請求他方賠償。是侵害配偶權之行為，本不以通姦
    行為為限，倘夫妻任一方與他人間存有逾越結交普通朋友等
    一般社交行為之往來，行為已逾社會一般通念所能容忍之範
    圍，而可達破壞婚姻共同生活之圓滿安全及幸福之程度者，
    即足當之。
  2.查原告與黃寶杰於107 年2 月4 日結婚，婚姻關係現仍存續
    中乙節，有原告之戶籍謄本附卷足查（見本院訴字卷第16頁
    ），復為兩造所不爭執（見本院訴字卷第3 頁、第236 頁、
    第348 頁）。又⑴黃寶杰於109 年11月17日至21日曾入住古
    華花園飯店1201號房，由何淑敏在旅客登記卡上簽名；⑵黃
    寶杰另於109 年12月7 日至10日入住桃園市之古華花園飯店
    ，而依照該飯店之監視器錄影畫面顯示，黃寶杰、何淑敏於
    退房日即109 年12月10日上午10時50分許攜帶行李自同一走
    道出現等待電梯，嗣再由何淑敏駕駛其名下車牌號碼0000-0
    0 號車輛離開該飯店；⑶黃寶杰於109 年12月27日至28日入
    住台中豐邑幕奇夕酒店，而依該酒店之監視器錄影畫面顯示
    ，黃寶杰於109 年12月27日下午5 時48分許，駕駛其名下車
    牌號碼000-0000號車輛進入該酒店地下2 樓停車場，並與何
    淑敏一同攜帶行李自該車輛下車，嗣被告2 人於同日下午5
    時50分許，再攜帶行李一同進入台中豐邑幕奇夕酒店客梯，
    並於同日下午5 時51分許至一樓大門櫃台，復於同日下午5
    時59分許，一同攜帶行李進入台中豐邑幕奇夕酒店第16樓層
    ，並進入該樓層之某客房等節，有古華花園飯店110 年1 月
    12日古華字第2 號函文暨所附旅客登記卡、古華花園飯店之
    監視器錄影畫面擷圖、台中豐邑幕奇夕酒店之監視器錄影畫
    面擷圖在卷可佐（見本院訴字卷第58至66頁、第138 至224
    頁），復為兩造所不爭執（見前開第三段兩造不爭執事項部
    分），足見被告2 人確有於109 年11月17日至21日、109 年
    12月7 日至10日、109 年12月27日至28日，先後共宿於古華
    花園飯店、台中豐邑幕奇夕酒店之房間之情形。
  3.被告2 人雖就109 年11月17日至21日入住桃園市之古華花園
    飯店部分，辯稱係因黃寶杰之班機延誤，擔心房間遭取消，
    方請何淑敏幫忙辦理入住事宜，辦理完畢後何淑敏隨即離開
    ，被告2 人並未同住云云，然黃寶杰既表示當天其有向飯店
    告知將委託他人幫忙辦理入住事宜，此有其之答辯狀足稽（
    見本院訴字卷第244 頁），足認黃寶杰當天仍得和飯店人員
    取得聯繫，則其大可以告知班機延誤之情形，甚或透過線上
    刷卡或匯款之方式繳交定金、住房費用，避免房間遭取消，
    殊難想像有何委託「非房客」之友人前往幫忙辦理房間入住
    事宜之必要，是被告2 人此部分之辯稱，與常情相違，無從
    為有利被告2 人之認定。
  4.黃寶杰為有配偶之人，與非配偶之人何淑敏為上開住宿行為
    ，雖因尚無確切證據證明被告2 人共宿時有發生性行為，然
    此等住宿行為實已逾越我國社會一般善良風俗對於有配偶之
    人與異性友人間合理往來之認知，足以破壞原告與黃寶杰間
    家庭共同生活之互信基礎，並破壞夫妻共同生活之圓滿、安
    全及幸福，而非身為配偶之原告可得忍受，揆諸前揭說明，
    被告2 人自係共同不法侵害原告基於配偶關係之身份法益，
    且夫妻間之親密關係遭此侵害，足令原告精神上遭受莫大痛
    苦，情節自屬重大。
  5.至原告主張被告2 人於109 年11月21日至25日亦同宿於城市
    商旅之房間乙節。查黃寶杰該次之訂房資訊固顯示「住客人
    數2 大0 小」，此有城市商旅之旅客住宿登記卡附卷足查（
    見本院訴字卷第52頁），復為兩造所不爭執（見前開第三段
    兩造不爭執事項部分）。然該住宿登記卡上並未記載黃寶杰
    以外之房客姓名，則是否確有2 人入住已非無疑，縱確有2
    人入住，亦無證據足認另一人即為何淑敏，原告雖另提出「
    被告2 人之車輛於109 年11月22日均停放在城市商旅停車場
    之照片」（見本院訴字卷第294 頁），然觀該照片之內容，
    並未顯示出任何關於拍攝時間、地點之資訊，自難佐證原告
    此部分之主張，附此敘明。
  6.原告另主張被告2 人尚有：⑴黃寶杰於108 年7 月17日至19
    日購買昂貴之禮物贈予何淑敏；⑵黃寶杰、何淑敏於前揭時
    間藉由勤務前往相同外站之機會在外碰面偷情，並刻意排定
    相同之時間休假以幽會；⑶黃寶杰自108 年8 月中旬開始與
    何淑敏同住於何淑敏位於桃園市○○區○○○路00巷00號之
    居所等侵害原告配偶權而情節重大之行為。惟查：
  ⑴原告固提出記載「Cecilia stuff 」之紙張翻拍照片，主張
    該紙條為黃寶杰為贈送昂貴禮物予何淑敏所作之記錄，然該
    記載內容僅為單字、片語，並非完整，顯難看出與黃寶杰贈
    送禮物予何淑敏有何相關；況黃寶杰係華航之機師，何淑敏
    係華航之空服員，此為兩造所不爭執，且被告2 人之工作本
    有所交集，復為原告於書狀內所自承（見本院訴字卷第280
    頁關於黃寶杰、何淑敏曾為同一航班機組員之敘述），則縱
    黃寶杰確曾贈與禮物予何淑敏，考量2 人間本有同事情誼，
    實難逕認此舉已逾越我國社會一般善良風俗對於有配偶之人
    與異性友人間合理往來之認知。
  ⑵又就原告主張被告2 人偷情、幽會部分，本院已依原告聲請
    向華航函調被告2 人之相關班表、特休假記錄、員工優待票
    之使用記錄，然上開資料僅得確認①被告2 人於108 年7 月
    31日至同年8 月2 日以及108 年11月30日至同年12月2 日因
    排班關係均停留在阿姆斯特丹；②黃寶杰於108 年10月13日
    駕駛班機飛抵檳城，何淑敏亦於同日使用員工優待票前往檳
    城（見本院訴字卷第72、75、76、83、87、104 頁），就被
    告2 人是否有藉機偷情、幽會，則無其他證據可資佐證；原
    告就此雖聲請訊問何淑敏、傳喚共同執行職務之機長、機組
    員，惟何淑敏既業以書狀答辯否認有所謂偷情、幽會之事，
    殊難想像其於進行訊問時會翻譯前詞，改口承認有偷情、幽
    會之舉；再原告既稱被告2 人藉機「偷情、幽會」，顯然指
    涉被告2 人之互動具有隱密性、私密性，則共同執行職務之
    機長、機組員如何可能會知悉該等情事？是上開調查證據之
    聲請，經審酌後認均無調查之必要。
  ⑶原告主張被告2 人有同居之情，無非以黃寶杰之停車費繳費
    記錄顯示其於108 年9 月16日、108 年9 年20日、108 年10
    月3 日、108 年10月16日之停車地點均位於何淑敏之居所附
    近為據（見本院訴字卷第298 至300 頁）。然僅是停車地點
    在附近，顯然不足以推論有同居關係之存在，遑論原告提出
    之停車費繳費記錄所顯示之停車日期並非密接，更難認被告
    2 人有同居之情事。原告就此雖欲聲請調查被告2 人於108
    年9 月3 日至109 年11月25日之手機基地台位置記錄，然此
    部分之基地台位置記錄早已逾6 個月之保存期限，實無調查
    之可能，應予敘明。
  ⑷是以，原告主張被告2 人尚有上開⑴至⑶之侵害原告配偶權
    而情節重大之行為，均因未能提出具體事證，難以逕採。
  ㈡原告得否請求被告連帶負損害賠償責任？賠償金額為若干？
  1.按不法侵害他人之人格權，被害人受有非財產上損害，請求
    加害人賠償相當金額之慰撫金時，法院對於慰撫金之量定，
    應斟酌實際加害情形、所造成之影響、被害人所受精神上痛
    苦之程度、雙方之身份、地位、經濟狀況及其他各種情形，
    以核定相當之數額（最高法院47年度台上字第1221號、51年
    度台上字第223 號判決意旨參照）。查黃寶杰為有配偶之人
    ，與非配偶之人何淑敏為上開住宿行為，構成共同不法侵害
    原告基於配偶關係之身份法益，且足令原告精神上遭受莫大
    痛苦，情節自屬重大等節，業經認定如前。爰審酌原告與黃
    寶杰結婚迄今已逾3 年，黃寶杰卻於系爭婚姻存續期間數次
    與何淑敏同宿一室等侵權行為之情節，所造成之原告精神上
    痛苦程度，兼衡原告、何淑敏均擔任華航之空服員、黃寶杰
    則擔任華航之副機師，3 人之工作職場同一，彼此工作上之
    必要接觸顯然難以避免，勢必更加深原告之痛苦，暨其等各
    自之教育程度、收入、所得暨經濟能力（見本院訴字卷第3
    頁、不公開卷內兩造之電子稅務閘門財產所得調件明細表）
    等一切情狀，認原告請求慰撫金50萬元，稍嫌過高，應以40
    萬元為適當。
  2.另按給付無確定期限者，債務人於債權人得請求給付時，經
    其催告而未為給付，自受催告時起，負遲延責任。其經債權
    人起訴而送達訴狀，或依督促程序送達支付命令，或為其他
    相類之行為者，與催告有同一之效力；遲延之債務，以支付
    金錢為標的者，債權人得請求依法定利率計算之遲延利息；
    應付利息之債務，其利率未經約定，亦無法律可據者，週年
    利率為5 ％，民法第229 條第2 項、第233 條第1 項前段、
    第203 條分別定有明文。本件原告對被告2 人主張侵權行為
    債權，核屬無確定期限之給付，既經原告提起訴訟，其起訴
    狀繕本於110 年1 月21日送達黃寶杰（見本院訴字卷第110
    頁）、於110 年1 月25日寄存送達何淑敏，而於110 年2 月
    4 日生效（見本院訴字卷第114 頁），被告2 人迄未給付，
    當負遲延責任。是原告併請求其勝訴部分均自110 年2 月5
    日起至清償日止，按週年利率5 ％計算之利息，核無不合，
    應予准許。
  ㈢黃寶杰於108 年8 月間起未再與原告同住，是否屬於不法侵
    害原告配偶權而情節重大之行為？
  1.按夫妻互負同居之義務。但有不能同居之正當理由者，不在
    此限，民法第1001條定有明文；又拒絕履行同居義務除與民
    法第1052條第5 款所定「夫妻之一方以惡意遺棄他方在繼續
    狀態中」之離婚要件相當外，如故意、公然與配偶、親屬以
    外之成年異性同居，顯亦屬故意破壞婚姻共同生活之圓滿安
    全及幸福、嚴重違反婚姻契約夫妻共同生活之主要目的與義
    務，而侵害原告基於配偶身份之權利、法益情節重大。是夫
    妻間所負之同居義務固屬配偶權之內涵，惟仍須該權利遭不
    法侵害之情節重大，方得請求非財產上之損害賠償。
  2.查黃寶杰自108 年8 月間即離開與原告同住之住所乙節，有
    原告及黃寶杰之通訊軟體LINE對話記錄擷圖附卷可稽（見本
    院訴字卷第20至31頁），復為原告及黃寶杰所不爭執（見本
    院訴字卷第3 、238 、348 頁）。然觀上開通訊軟體LINE對
    話記錄擷圖之內容，原告於108 年8 月19日傳送「我的調整
    是為了自己能更好相處。你的付出我有感受到，不該視為理
    所當然」等語予黃寶杰，黃寶杰則回覆：「我回臺中」之文
    字；原告另於108 年8 月23日傳送「我都有反省了」、「最
    近忽略你的感受。真的很愛你」等語（見本院訴字卷第21頁
    ）；另審酌黃寶杰提出其與友人間之通訊軟體LINE對話記錄
    擷圖，顯示原告曾託黃寶杰之友人傳送「1.對於家庭支出、
    旅遊支出分擔已經想好怎麼分擔了，我都願意分擔。2.寶杰
    自己金錢如何花用，我都尊重。3.生活細節互補不足，不再
    嘮叨。4.書桌各自擁有，家裡收拾整齊，隨時歡迎朋友來訪
    。5.有休假要回臺中，一起回去。並沒有排斥公婆，只是媳
    婦多少有些拘謹。6.兩人共同的決定一起承擔，不再碎念。
    7.出去遊玩一起規劃，有參與感。8.培養共同興趣或是一起
    去運動。9.如果可以，一起去婚姻諮商，讓我們的溝通更有
    默契。10. 上班交通自理，不勉強寶杰接送也開心。」等文
    字予黃寶杰（見本院訴字卷第250 頁），堪認黃寶杰自108
    年8 月間之所以離開與原告同住之住所，確係因2 人日常生
    活觀念有諸多差異而產生衝突，則黃寶杰辯稱：婚後發現與
    原告有諸多個性和生活上難以磨合之處，方於108 年8 月間
    離開與原告同住之處所，獨自回到臺中老家居住等語，即非
    無據，難認黃寶杰之行為已達侵害配偶權且情節重大之程度
    ，揆諸前開說明，原告主張黃寶杰就108 年8 月間起未再與
    原告同住之行為亦應負侵權行為損害賠償責任云云，於法無
    據，洵不足採。
五、綜上所述，原告依民法第184 條第1 項前段、第185 條第1
    項、第195 條第3 項準用同條第1 項規定，請求被告2 人連
    帶給付40萬元，及自110 年2 月5 日起至清償日止之法定遲
    延利息，為有理由，應予准許，逾此範圍之請求，則非有據
    ，應予駁回。
六、本判決所命給付之金額未逾50萬元，原告雖為假執行宣告之
    聲請，依民事訴訟法第389 條第1 項第5 款規定，仍由本院
    依職權宣告之。至原告就敗訴部分所為之聲請，因該部分訴
    之駁回而失所依據，不予准許。另被告2 人就原告勝訴部分
    陳明願供擔保，聲請宣告免為假執行，合於法律規定，爰酌
    定相當擔保金額宣告之。
七、本件事證已臻明確，兩造其餘攻擊防禦方法及所提之證據，
    核與判決結果無影響，毋庸再予一一論述，附此敘明。
八、訴訟費用負擔之依據：民事訴訟法第79條、第85條第2 項。
中    華    民    國   110    年    11    月    26    日
                  民事第四庭  法  官  傅思綺
正本係照原本作成。
如對本判決上訴，須於判決送達後二十日內向本院提出上訴狀。
如委任律師提起上訴者，應一併繳納上訴審裁判費。
中    華    民    國   110    年    11    月    26    日
                              書記官  康馨予